【裁判字號】    90,上訴,152
【裁判日期】    891123
【裁判案由】    偽造文書等
【裁判全文】
臺灣高等法院臺中分院刑事判決                  民國九十年度上訴字第一五二號
    上  訴  人
    即 自 訴人  乙○○
    被      告  甲○○
    被      告  丙○○
右上訴人，因被告偽造文書等案件，不服臺灣彰化地方法院八十九年度自字第一一二
號，中華民國八十九年十一月廿三日第一審判決，提起上訴，本院判決如左：
    主      文
上訴駁回。
    理      由
一、本案經本院審理結果，認第一審判決被告等均無罪，經核並無不當，應予維持，
    並引用第一審判決書記載之證據及理由（如附件）。
二、上訴人即自訴人乙○○未具任何理由，提起上訴，其上訴無理由，應予駁回。
三、據上論斷，應依刑事訴訟法第三百七十三條、第三百六十八條，判決如主文。
中      華      民      國    九十      年      三      月      六      日
                                臺灣高等法院臺中分院刑事第五庭
                                      審判長法  官  胡  森  田
                                            法  官  郭  同  奇
                                            法  官  姚  勳  昌
右正本證明與原本無異。
如不服本判決應於收受送達後十日內向本院提出上訴書狀，其未敘述上訴之理由者並
得於提起上訴後十日內向本院補提理由書（均須按他造當事人之人數附繕本）。
                                            書記官  王  瑩  澤
中      華      民      國    九十      年      三      月      七      日
                                                                        Ｃ
臺灣彰化地方法院刑事判決                          八十九年度自字第一一二號
    自  訴  人  乙○○  女七十六歲（民國○○年○月○○○日生）
                        住彰化縣二林鎮頂厝里文地巷七號
                        身分證統一編號：Ｚ000000000號
    自訴代理人  涂芳田律師
    被      告  甲○○  男五十三歲（民國○○○年○月○○日生）
                        住彰化縣二林鎮頂厝里文地巷七號
                        身分證統一編號：Ｚ000000000號
    被      告  丙○○  女五十四歲（民國○○○年○○月○○日生）
                        住彰化縣二林鎮頂厝里文地巷七號
                        身分證統一編號：Ｎ二0000000號
    共      同
    選任辯護人  陳慧烈律師
右列被告等因偽造文書等案件，經自訴人提起自訴，本院判決如左：
    主  文
甲○○、丙○○均無罪。
    理  由
一、自訴意旨略以：被告甲○○及丙○○二人明知其母即自訴人並無將坐落彰化縣二
    林鎮○○○段第五九─十五號土地、面積一七０三平方公尺、應有部分六分之五
    出賣或贈與渠二人，竟於八十五年十月間，以偽造之買賣契約，將該土地移轉登
    記於被告丙○○名下，嗣於八十九年九月方為自訴人獲悉上情，因此認被告二人
    涉有刑法第二百十條偽造私文書、第二百十四條明知為不實之事項而使公務員登
    載於職務上所掌之公文書、第二百十七條第二項盜用印章、第二百十六條行使偽
    造文書及第三百三十九條第一項之詐欺取財罪嫌云云。
二、按犯罪事實應依證據認定之，無證據不得推定其犯罪事實，又不能證明被告犯罪
    者，應諭知無罪之判決，此於刑事訴訟法第一百五十四條及同法第三百零一條第
    一項分別定有明文。再者，認定不利於被告之事實，須依積極證據，苟積極證據
    不足為不利於被告事實之認定時，即應為有利於被告之認定，更不必有何有利之
    證據，最高法院三十年上字八一六號判例可資參照。本件訊之被告二人均矢口否
    認涉有自訴人所指偽造文書等犯行，被告甲○○辯稱：有關土地移轉之事項，伊
    並不知情，悉由其妻即被告丙○○處理等語。被告丙○○則辯稱：伊婆婆即自訴
    人因感念伊夫妻對其之照料，又恐日後因他故而無處可居，方決定將系爭土地贈
    與予伊，二人併一同至代書辦理過戶事宜，故伊並無偽造文書之犯行等語。經查
    ：本件自訴人指訴被告二人未經伊同意，擅自將系爭土地移轉於被告丙○○所有
    。而被告二人則矢認犯行，且辯稱自訴人確係同意將系爭土地移轉登記於被告丙○○名下等語。是二者所據，相互對立，自不得以任一方之供述而據為論斷標準
    。故本院為慎重，傳承辦本件代書作業之人即代書洪財諒到庭，以明真相。據證
    人洪財諒明白證稱：「當時乙○○、丙○○至事務所，並提出證件及說明二人關
    係，因他們說要買賣，因他二人是二等親，如要買賣也是視同贈與，我有告訴他
    們二人此情形」；「乙○○意識清楚、並無受人牽制」；「自訴人當時知道要整
    筆土地辦理過戶」；「我有告訴他們二人無法辦理買賣，要以贈與辦理，他們也
    了解」等語，顯然被告甲○○根本未涉本件有關辦理移轉登記事宜，且自訴人確
    實同意將系爭土地移轉登記於被告丙○○名下，故被告二人並未涉自訴人所指前
    開罪名。此外，本院復查無其他積極證據足以證明被告二人涉有自訴人所指之犯
    行，依法自應為無罪之諭知。
據上論斷，應依刑事訴訟法第三百四十三條、第三百零一條第一項，判決如主文。
中      華      民      國    八  十  九    年   十一   月    二十三    日
                                臺灣彰化地方法院刑事第二庭
                                    法      官  洪  志  賢
右正本證明與原本無異。
如不服本判決，應於判決送達後十日內，向本院提出上訴狀（須附繕本）。
                                    法院書記官  洪  年  慶
中      華    民      國    八  十  九    年   十一   月    二十七    日


司法院資訊處製作；財團法人民間司法改革基金會備份。
